【裁判字號】    97,聲減,1544
【裁判日期】    970327
【裁判案由】    視為減刑及定其應執行刑
【裁判全文】
臺灣高雄地方法院刑事裁定            97年度聲減字第1544號
聲  請  人  臺灣高雄地方法院檢察署檢察官
受  刑  人  甲○○
上列受刑人因違反毒品危害防制條例案件，已經判決罪刑確定，
聲請人聲請就視為減刑之罪定應執行刑（97年度執聲字第454 號
），本院裁定如下：
    主  文
甲○○所犯如附表所示之毒品危害防制條例等罪，均視為減刑
如附表所示，應執行有期徒刑壹年肆月。
    理  由
一、本件聲請意旨：受刑人甲○○因違反毒品危害防制條例及竊
    盜等案件，先後經判決確定如附表所示，應依刑法第53條、
    第51條第5 款規定，定其應執行之刑，爰依刑事訴訟法第47
    7 條第1 項聲請本院裁定其應執行刑等語。
二、按「犯罪在中華民國96年4 月24日以前者，除本條例另有規
    定外，依下列規定減刑：一死刑減為無期徒刑。二無期徒刑
    減為有期徒刑20年。三有期徒刑、拘役或罰金，減其刑期或
    金額二分之一。緩刑或假釋中之人犯，於本條例施行之日起
    ，視為已依前項規定減其宣告刑，毋庸聲請裁定減刑。但經
    撤銷緩刑之宣告或假釋者，仍應依本條例規定聲請裁定減刑
    」、「依本條例應減刑之罪，已經判決確定尚未執行或執行
    未完畢者，由檢察官或應減刑之人犯聲請最後審理事實之法
    院裁定之」、「本條例自中華民國96年7 月16日施行」，中
    華民國96年罪犯減刑條例第2 條、第8 條第1 項、第16條分
    別定有明文。從而，依該條例應減刑之案件，於96年7 月16
    日減刑條例施行時，已經判決確定尚未執行或執行未完畢之
    案件，檢察官或應減刑人犯即可聲請法院裁定減刑。質言之
    ，是否已經執行完畢，應以96年7 月16日（中華民國96年罪
    犯減刑條例施行時）是否已經執行完畢為判斷之基準，而非
    以法院繫屬或裁定時為準。
三、次按裁判確定前犯數罪均應減刑而已定執行刑者，仍依前項
    規定，另定應執行之刑；刑法第54條之餘罪，均應減刑者，
    亦同，中華民國96年罪犯減刑條例第10條第2 項定有明文。
    又數罪併罰已定執行刑案件，如數罪均應減刑者，於減刑後
    另定執行刑時，宜定為原定執行刑之二分之一，分別為法院
    辦理96年減刑案件應行注意事項第15條前段所明定。
四、經查：
  (一)受刑人甲○○因犯如附表所示之各罪，其犯罪時間皆在96年
    4 月24日以前，均合於減刑條件，且先後經本院判處如附表
    所示之刑均已確定在案，並經本院以94年度聲字第3831號裁
    定應執行有期徒刑2 年8 月確定，受刑人嗣於96年1 月15日
    假釋出監並交付保護管束（96年9 月26日縮刑期滿），雖於
    96年9 月26日保護管束期滿而未經撤銷假釋，惟於96年7 月
    16日中華民國96年罪犯減刑條例施行時尚未執行完畢乙節，
    有94年執更崑字第2164號執行指揮書及臺灣高等法院被告前
    案紀錄表各1 份在卷可稽，合先敘明。
  (二)又受刑人行為後，刑法業於94年2 月2 日修正公布部分條文
    ，並於95年7 月1 日施行（以下簡稱修正後刑法，95年7 月
    1 日施行前之刑法簡稱修正前刑法）。依修正後刑法第2 條
    第1 項規定：「行為後法律有變更者，適用行為時之法律。
    但行為後之法律有利於行為人者，適用最有利於行為人之法
    律。」。又依刑法第51條定應執行刑時，如係在裁判確定前
    犯數罪，其中一罪在新法施行前者，亦應為新舊法比較，最
    高法院著有95年5 月23日第8 次刑事庭會議決議可資參照。
    而本件受刑人於裁判確定前犯數罪，且附表之罪均係於95年
    7 月1 日之前犯之，則減刑後定其應執行之刑，自應比較新
    舊法。而修正前刑法第51條第5 款規定：數罪併罰，宣告多
    數有期徒刑者，於各刑中之最長期以上，各刑合併之刑期以
    下，定其刑期。但不得逾20年。修正後刑法第51條第5 款規
    定：宣告多數有期徒刑者，於各刑中之最長期以上，各刑合
    併之刑期以下，定其刑期。但不得逾30年，比較結果，修正
    後併罰之有期徒刑最高刑期較修正前之規定為長，依刑法第
    2 條第1 項前段之規定，以修正前刑法定其應執行之刑，較
    有利於受刑人。是本件受刑人在裁判確定前犯數罪，且附表
    所示之罪犯罪時間均在修正刑法施行前，依比較新舊法之結
    果，就本件減刑後定其應執行之刑之法律適用，因刑法修正
    後之規定未較有利於受刑人，故應依刑法第2 條第1 項前段
    規定，整體適用修正前刑法之規定。
  (三)綜上所述，受刑人雖已於96年1 月15日假釋出監，依中華民
    國96年罪犯減刑條例第2 條第2 項之規定視為已減刑，然仍
    符合定應執行刑之要件，自得聲請就附表所示各罪所處之刑
    ，重定其應執行之刑。從而，聲請人就受刑人所犯附表所示
    各罪聲請視為減刑重定其應執行之刑，經核尚無不合，應予
    准許，爰依刑事訴訟法第477 條第1 項，刑法第2 條第1 項
    前段、第53條、修正前刑法第51條第5 款，中華民國96年罪
    犯減刑條例第2 條第2 項前段，裁定如主文。又原判決諭知
    沒收等從刑部分，不在減刑範圍內，仍應依原判決執行之，
    附此敘明。
中    華    民    國    97    年    3     月    27    日
                  刑事第十七庭  法  官  林建鼎
以上正本證明與原本無異
如不服本裁定應於送達後5日內向本院提出抗告狀
中    華    民    國    97    年    3     月    27    日
                                書記官  林秀敏
附表：
┌──────┬────────┬────────┬────────┐
│編       號 │       1        │       2        │       3        │
├──────┼────────┼────────┼────────┤
│罪       名 │毒品危害防制條例│竊盜            │毒品危害防制條例│
│            │                │                │                │
├──────┼────────┼────────┼────────┤
│宣  告  刑  │有期徒刑1年     │有期徒刑8月     │有期徒刑1 年2 月│
├──────┼────────┼────────┼────────┤
│視為減刑後之│有期徒刑6月     │有期徒刑4月     │有期徒刑7月     │
│刑期        │                │                │                │
├──────┼────────┼────────┼────────┤
│犯 罪 日 期 │93年5 月中旬某日│93年9 月1 日    │93年11月中旬至93│
│年  月  日  │至93年6 月23日止│                │年12月4 日      │
├──────┼────────┼────────┼────────┤
│偵 查 機 關 │高雄地檢93年度毒│高雄地檢93年度偵│高雄地檢94年度毒│
│年 度 案 號 │偵字第3331號    │字第17651號     │偵字第332號     │
├───┬──┼────────┼────────┼────────┤
│      │法院│高雄地院        │高雄地院        │高雄地院        │
│      ├──┼────────┼────────┼────────┤
│最  後│案號│93年度訴字第2505│93年度易字第1437│94年度訴字第677 │
│      │    │號              │號              │號              │
│      ├──┼────────┼────────┼────────┤
│事實審│判決│93年11月9日     │93年11月9日     │94年4月7日      │
│      │日期│                │                │                │
├───┼──┼────────┼────────┼────────┤
│      │法院│高雄地院        │高雄地院        │高雄地院        │
│確  定├──┼────────┼────────┼────────┤
│      │案號│93年度訴字第2505│93年度易字第1437│94年度訴字第677 │
│      │    │號              │號              │號              │
│      ├──┼────────┼────────┼────────┤
│判  決│確定│93年11月25日    │93年12月6日     │94年4月29日     │
│      │日期│                │                │                │
├───┴──┼────────┼────────┼────────┤
│所犯法條    │毒品危害防制條例│刑法第321條第1項│毒品危害防制條例│
│            │第10條第1 項    │第3款           │第10條第1 項    │
│            │                │                │                │
├──────┼────────┼────────┼────────┤
│是否合於九十│視為減刑        │視為減刑        │視為減刑        │
│六年罪犯減刑│                │                │                │
│條例        │                │                │                │
├──────┼────────┼────────┼────────┤
│            │94年度聲字第3831│94年度聲字第3831│94年度聲字第3831│
│備        考│號裁定，定應執行│號裁定，定應執行│號裁定，定應執行│
│            │有期徒刑2 年8 月│有期徒刑2 年8 月│有期徒刑2 年8 月│
└──────┴────────┴────────┴────────┘


司法院資訊處製作；財團法人民間司法改革基金會備份。
